【裁判字號】    89,交上易,382
【裁判日期】    890607
【裁判案由】    過失傷害
【裁判全文】
臺灣高等法院臺中分院刑事判決                  八十九年度交上易字第三八二號
    上  訴  人
    即  被  告  丙○○
右上訴人，因被告過失傷害案件，不服臺灣臺中地方法院八十八年度交易字第七０九
號，中華民國八十九年一月十日第一審判決（起訴案號：臺灣臺中地方法院檢察署八
十八年度偵字第二二０三八號），提起上訴，本院判決如左：
    主      文
上訴駁回。
    事實及理由
一、本案經本院審理之結果，認第一審判決以上訴人即被告（下稱被告）丙○○，因
    過失傷害人，處有期徒刑三月，如易科罰金以三百元折算一日，其認事用法及量
    刑並無不當，應予維持，並引用第一審判決書記載之事實、證據及理由（如附件
    ）。且乙○○之傷勢「右膝、下頷挫傷」應係「右膝下頷『合』挫傷」之誤，原
    審有誤載情事，應予補正。
二、上訴人即被告提起上訴略稱：依另部車輛駕駛人丁○○所供其見被告之車輛時，
    尚有五、六十公尺，被告超車時，對向另有林武松所騎之機車，應係林武松侵入
被告前方之車道而撞及被告之車輛，被告自應得合法超車，被告當時緊急避難而
    撞及丁○○，應非被告之過失。依被告之車身並無凹陷，僅有長長之刮痕，被告
    是否超速與肇事與否並無關連。且被告並無不當超車之情事，因而提起上訴云云
    ，固非無見。惟查，被告於八十八年六月十七日凌晨零時十分許，駕車在臺中市
    ○○路路段，因超車不當及超速行駛而撞及對向車道丁○○之汽車，該車內之乙○○因而受傷之情事，業據告訴人乙○○指訴在卷，並經同案肇事人林武松、同
    案駕駛人丁○○於偵查中及原審陳稱甚詳，而依臺灣省臺中市區車輛行車事故鑑
    定委員會鑑定書之鑑定意見所載（參見偵查卷二二頁）：林武松為肇事主因，丙○○為肇事次因，丁○○並無肇事因素。可見被告辯稱伊無過失云云，已難採信
    。況被告上訴本院後，經本院再送請覆議之結果，認林武松與丙○○同為肇事原
    因之情事，復有臺灣省車輛行車事故覆議鑑定委員會之覆議意見書在卷可稽（參
    見本院卷三七頁），益見被告確有過失之情事甚明，被告於本院依上開理由辯稱
    伊無過失云云，並無客觀佐證可憑，且被告於警訊時偵查中自承車速有五、六十
    公里，而每人於對向前有車輛駛來，會如何應變，並非均有相同模式可據，是被
    告若不超車，且不超速行駛而保持安全距離行車，林武松之機車縱有酒後駕車之
    情事，是否會造成被告撞及對向丁○○之車輛，並非無疑。況被告於原審時亦供
    稱其車子左輪有稍微超過中線一點點而已，而其超越前方卡車是合理云云（參見
    原審卷十四頁背面），可見被告辯稱伊係緊急避難云云，仍不足採取。是原審因
    而認定被告有過失傷害犯行，因而判決被告有期徒刑三月，且諭知如易科罰金以
    三百元折算一日，經核並無不合。被告於本院提出自行製作之現場圖，固非無見
    ，但並無佐證可憑，依上所述，被告否認伊有過失尚難採取，其上訴自難認有理
    由，應予駁回。至林武松有無過失應否負刑責，林武松與被告間就乙○○受傷應
    負之過失比例如何，均屬另一問題，並不能影響上開之認定，附此敘明。
據上論斷，應依刑事訴訟法第三百七十三條、第三百六十八條，判決如主文。
本案經檢察官甲○○到庭執行職務
中      華      民      國    八十九     年      六       月     七     日
                                  臺灣高等法院臺中分院刑事第二庭
                                        審判長法  官  羅  禮  政
                                              法  官  陳  欣  安
                                              法  官  蔡  聰  明
右正本證明與原本無異。
不得上訴。
                                              書記官    瑞  芳
中      華      民      國    八十九     年      六       月     八     日
刑法第二百八十四條：
因過失傷害人者，處六月以下有期徒刑、拘役或五百元以下罰金。致重傷者，處一年
以下有期徒刑、拘役或五百元下罰金。
從事業務之人，因業務之過失傷害人者，處一年以下有期徒刑、拘役或一千元以下罰
金。致重傷者，處三年以下有期徒刑、拘役或二千元以下罰金。
                                                                        Ｉ


司法院資訊處製作；財團法人民間司法改革基金會備份。
